臺灣高等法院交通事件裁定　　　　　　　　　　　　九十一年度交抗字第七三九號
　　抗　告　人
　　即受處分人　甲○○
右列抗告人因違反道路交通管理處罰條例案件，不服臺灣士林地方法院中華民國九十
一年七月十六日裁定（九十年度交聲字第六八六號），本院裁定如左：
    主  文
原裁定撤銷，發回台灣士林地方法院。
    理  由
一、本件原主管機關處分意旨略以：抗告人即受處分人甲○○所有Ｇ六─九六六號車
    於民國九十一年四月十九日三時五十一分許在台北市○○○路、建國南路口因「
    紅燈右轉及違反道路交通管理處罰條例拒絕停車接受稽查而逃逸」，經警逕行舉
    發，依違反道路交通管理處罰條例第五十三條及第六十條第一項規定，共處罰鍰
    新台幣（下同）五千七百元，並依違反道路交通管理處罰條例第六十三條第一項
    規定記違規點數四點。
二、原裁定則認定：本件受處分人自承當時行經該路段，舉發員警林明德亦到庭結證
    ，且經原審現場勘驗屬實，是以受處分人紅燈右轉及違反右開處罰條例拒絕停車
    接受稽查而逃逸，應堪認定，主管機關上開裁處並無不合，異議為無理由。
三、抗告意旨略以：(一)警員所能見到的兩個號誌同為紅燈，表示伊駕駛之車輛係在路
    中間，燈號才轉為紅燈。(二)從員警看見車子到攔停處約二十公尺，而伊當時車時
    速約六、七十公里，大概只需要一秒鐘時間，而員警站崗係在路旁，並非機車道
    之分隔島，用跑的亦需要一秒鐘，何來從容停車。(三)快速行駛中並非喊停就能停
    ，抗告人並非不停車，只是差一點撞到員警而延誤停車時間，不然伊何以知道員
    警不在攔車位置，而伊停車之位置係在斜道坡，再上去就看不見，所以員警係突
    然衝出又突然不見，何以說伊係逃逸。(四)員警證述：紅燈三秒後才攔車，與事實
    不符。
四、本院查：
    抗告人確於民國九十一年四月十九日三時五十一分許，駕駛其所有Ｇ六─九六六
    號計程車在台北市○○○路、建國南路口，為其所自承，惟其辯稱當時忠孝東路
    方向係黃燈，並未闖紅燈，亦未逃逸等語。經查：
    (一)證人即當時舉發員警林明德於原審固證稱：「我站在忠孝東路及建國北路（實
      為建國南路之誤）的西北角，那裡有上高架橋及機慢車道之分隔島，異議人是
      看忠孝東路之燈號，我看的是建國高架橋下之紅綠燈燈號，這二個燈號是連線
      的，燈號是一致的，當時紅燈至少超過三秒鐘我才會攔車，他是紅燈後至少三
      秒才右轉」，並繪製現場略圖在卷（見原審卷第二四頁、第二八頁），但其嗣
      後又證稱：「我畫燈號說明我看的建國北路高架橋下的燈是與異議人忠孝東
      路所見的燈號是同一個燈號顯示，我看到紅燈，應是紅燈。」（見原審
      卷第二五頁至第二六頁），惟參照證人林明德所自繪之上開現場略圖，編號
      之號誌係位於忠孝東路路口中央之號誌，編號則為建國南路高架道路下之號
      誌，顯見證人林明德前後陳述不一，究竟證人林明德係以何處號誌作為判斷抗
      告闖紅燈之依據，即非無研議之餘地。
    (二)本件固原審現場勘驗上開編號及之號誌確係同時變換燈號，有履勘筆錄可
      按（見原審卷三三頁），惟依證人林明德所稱當時其係站立建國南路平面車道
      與上橋坡道間之分隔島紅綠燈下方，參以原審所攝之現場照片（見原審卷第三
      四頁），證人所站位置係於號誌之後方，其何以觀察到號誌燈號變換情形
      ？從而，抗告人稱證人看不見編號號誌等語（見原審卷第二六頁），亦有調
      查究明之必要。
五、綜上所述，本件抗告意旨所稱伊未闖紅燈，亦未逃逸等情，並非全無研求之處，
    抗告人之抗告為有理由，自應由本院將原裁定予以撤銷，且為當事人之審級利益
    計，應發回原審法院更為適法之裁定。
據上論斷，應依道路交通案件處理辦法第二十六條，刑事訴訟法第四百十三條前段裁
定如主文。
中      華      民      國    九十一    年      九      月    二十四    日
                              臺灣高等法院交通法庭
                                  審判長法  官  陳  貽  男
                                        法  官  王  炳  梁
                                        法  官  李  世  貴
右正本證明與原本無異。
不得再抗告。
                                        書記官  魏  汝  萍
中      華      民      國    九十一    年      九      月    二十四    日
